【裁判字號】    98,審易,328
【裁判日期】    980916
【裁判案由】    違反毒品危害防制條例
【裁判全文】
臺灣新竹地方法院刑事宣示判決筆錄     98年度審易字第328號
公  訴  人  臺灣新竹地方法院檢察署檢察官
被      告  乙○○
指定辯護人  本院公設辯護人甲○○
上列被告因違反毒品危害防制條例案件，檢察官提起公訴（98年
度毒偵字第898 號）後，聲請改依協商程式而為判決，本院於中
華民國98年9月16日下午4時，在本院刑事第十一法庭宣示判決，
出席職員如下：
                審判長法  官  劉兆菊
法官起立朗讀判決主文、犯罪事實要旨、處罰條文，及告以上訴
限制、期間並提出上訴狀之法院，且諭知記載其內容：
一、主  文：
    乙○○施用第二級毒品，累犯，處有期徒玖月；扣案之甲基
    安非他命吸食器壹組，沒收之。
二、犯罪事實要旨：
（一）乙○○前於民國87年間，因施用毒品案件，經本院於87年
      12月22日以87年度毒聲字第1092號裁定送勒戒處所觀察、
      勒戒後，認無繼續施用毒品之傾向，於88年1 月30日執行
      完畢釋放出所，並經臺灣新竹地方法院檢察署檢察官於88
      年1月30日以87年度偵字第7621號、88年度偵字第606號為
      不起訴處分確定；復於88年間，因施用毒品案件，經本院
      於88年9月3日以88年度毒聲字第1782號裁定送勒戒處所觀
      察、勒戒後，認有繼續施用毒品之傾向，再經本院以88年
      度毒聲字第2020號裁定令入戒治處所施以強制戒治，嗣因
      執行屆滿3 月且成效評定為合格，認無繼續戒治之必要，
      再經本院於89年3月3日以89年度毒聲字第649 號裁定停止
      戒治，所餘戒治期間付保護管束，嗣於89年10月2 日保護
      管束期滿未經撤銷視為執行完畢；刑案部分，則經本院於
      88年12月30日以88年度竹簡字第651號判決判處有期徒刑6
      月確定，嗣經本院於89年11月22日以89年度聲字第1105號
      裁定免除刑之執行確定。復於91年間，再因施用毒品案件
      ，經本院於91年7月12日以91年度毒聲字第748號裁定令入
      戒治處所施以強制戒治1年，於92年7月12日強制戒治期滿
      釋放出所；而其所犯施用第二級毒品之刑案部分，與其91
      年間所犯之竊盜犯行，經本院於91年12月11日以91年度易
      字第632號判決分別判處有期徒刑6月、6 月，併定應執行
      刑有期徒刑11月確定；再於91年間，因違反動產擔保交易
      法案件，經本院於91年8月13日以91年度竹簡字第450號判
      決判處有期徒刑2 月確定；上開案件嗣經接續執行，於93
      年5 月28日縮短刑期假釋付保護管束出監，至93年7 月18
      日保護管束期滿未經撤銷視同執行完畢。另於94年間，因
      施用毒品案件，經本院於94年5 月31日以94年度易字第
      199 號判決判處有期徒刑9 月確定，於95年2 月8 日縮刑
      期滿執行完畢。復於95年間，因妨害自由案件，經本院於
      96年5 月18日以96年度訴字第160 號判決判處有期徒刑5
      月確定，嗣經本院於96年8 月10日以96年度聲減字第900
      號裁定減刑為有期徒刑2 月又15日確定，甫於97年5 月19
      日縮刑期滿執行完畢。
（二）詎乙○○仍不知悔改，竟基於施用第二級毒品甲基安非他
      命（起訴書誤載為安非他命）之犯意，於98年3 月17日下
      午6時許，在其位於新竹市○○街198巷33弄5 號之住處，
      以將第二級毒品甲基安非他命置於玻璃球吸食器內燒烤後
      吸取煙霧之方式，非法施用第二級毒品甲基安非他命1 次
      。嗣於98年3月18日凌晨1時10分許，為警在新竹市○○區
      ○○路175號3樓之居所查獲，當場扣得甲基安非他命吸食
      器1 組，並經其同意採集尿液送驗結果呈安非他命及甲基
      安非他命陽性反應，始悉上情。
（三）案經新竹市警察局第三分局報告臺灣新竹地方法院檢察署
      檢察官偵查起訴後，經檢察官聲請認罪協商判決，由本院
      改依協商程序而為判決。
三、處罰條文：
    毒品危害防制條例第10條第2 項，刑法第11條前段、第47條
    第1項、第38條第1項第2款。
四、沒收：扣案之甲基安非他命吸食器1 組（保管字號：98年度
    保管字第66號，扣押物品清單見本院卷第17頁），係被告乙
    ○○所有供施用第二級毒品甲基安非他命所用之物，經被告
    乙○○供承在卷（見本院卷第50頁），爰依刑法第38條第1
    項第2款之規定沒收之。
五、協商判決除有刑事訴訟法第455條之4第1項第1款於本訊問程
    序終結前，被告撤銷協商合意或檢察官撤回協商聲請者；第
    2款被告協商之意思非出於自由意志者；第4款被告所犯之罪
    非第455條之2第1項所定得以協商判決者；第6款被告有其他
    較重之裁判上一罪之犯罪事實者；第7 款法院認應諭知免刑
    或免訴、不受理者情形之一，及違反同條第2 項「法院應於
    協商合意範圍內為判決；法院為協商判決所科之刑，以宣告
    緩刑或2 年以下有期徒刑、拘役或罰金為限」之規定者外，
    檢察官與被告均不得上訴。
六、如有前項得上訴之情形，得自收受宣示判決筆錄送達之日起
    10日內，向本院提出上訴書狀，上訴於第二審法院。
本案經檢察官王唯怡到庭執行職務。
中    華    民    國    98    年    9     月    16    日
                  刑事第九庭    書  記  官  林兆嘉
                                審判長法官  劉兆菊
以上筆錄正本係照原本作成。
中    華    民    國    98    年    9     月    16    日
                                書  記  官  林兆嘉
附錄本案論罪科刑法條全文：
毒品危害防制條例第10條
施用第一級毒品者，處6月以上5年以下有期徒刑。
施用第二級毒品者，處3年以下有期徒刑。


司法院資訊處製作；財團法人民間司法改革基金會備份。
